LXXX. Armeekorps / LXXXI. Höheres Kommando z.b.V.
Bundesarchiv
- LXXX. Armeekorps / LXXXI. Höheres Kommando z.b.V., RH 24-80
  - 8. Abteilung II (Adjutant: Personalwesen)
    - Angelegenheiten des Generalkommandos
      - Offiziersstellenbesetzung des Stabes, 26. Aug. 1939 - 20. Apr. 1940; RH 24-80/113; E 293/2
      - Stellenbesetzung des Stabes Generalkommando LXXX. A.K. sowie der Erkundungsstäbe A, C, E, G, J, 25. - 28. Aug. 1944; RH 24-80/144; 76120
      - Personalveränderungen und dgl. im Stabe LXXX. A.K. - Einzelfälle, 1942-1944; RH 24-80/115; 56865/3
      - Anwesenheitsliste für die Offiziersbesprechungen, 7. Juli 1942 - 7. Juni 1944; RH 24-80/116; EAP 21-a/2
      - Korpstagesbefehle, Apr. 1941 - Aug. 1944; RH 24-80/117; 67865/2; III H 291/2
  - 9. Abteilung Ib (Quartiermeisterabteilung)
    - Kriegstagebuch Abt. IV c, 26. Aug. - 6. Okt. 1939; RH 24-80/123; P 2305
    - Kriegstagebuch, 6. März - 31. Mai 1940; RH 24-80/124; W 1485/e
    - Anlagen zum Kriegstagebuch
      - Anlagen zum Kriegstagebuch, 8. März - 3. Apr. 1940; RH 24-80/125; W 1485/g; Bd. 1; Enthält: O.Qu.-, Ia- und Ic-Befehle der Gruppe XXI
      - Anlagen zum Kriegstagebuch, 9. Apr. - 29. Mai 1940; RH 24-80/126; W 1485/f; Bd. 2
    - Kriegstagebuch mit Anlagen, 2. Juni - 3. Juli 1940; RH 24-80/127; W 5607/a
    - Sonstige Anlagen zum Kriegstagebuch
      - Tätigkeitsbericht Abt. III, Juni 1940; RH 24-80/128; W 5607/b
      - Tätigkeitsbericht Abt. IVa, Juni 1940; RH 24-80/129; W 5607/c
      - Tätigkeitsbericht Abt. IVb mit Anlagen, 4. Juni - 3. Juli 1940; RH 24-80/130; W 5607/d; Enthält u.a.: Verlustmeldungen, 4. Juni - 2. Juli 1940
      - Tätigkeitsbericht der Abteilungen, 4. Juni - 3. Juli 1940; RH 24-80/131; W 5607/e; Enthält: Abt. IVc, H. Mot., W.u.G, Korpsnachschubführer 431
    - Kriegstagebuch, 4. Juli - 31. Aug. 1940; RH 24-80/132; 13152/4; Enthält u.a.: Tätigkeitsbericht der Abteilungen IVa, IVb, IVc, W.u.G., H. mot., 4. Juli - 31. Aug. 1940
    - Anlagen zum Kriegstagebuch.- Besondere Anordnungen für die Versorgung sowie für die rückwärtigen Dienste, 8. Juli - 31. Aug. 1940; RH 24-80/133; 13152/4; 13152/5
    - Kriegstagebuch, 1. Sept. 1940 - 31. März 1941; RH 24-80/134; 13152/6; Enthält u.a.: Tätigkeitsbericht der Abteilungen IVa mit Anlagen, IVb, IVc, Wu G., H. Mot., 1. Sept. 1940 - 31. März 1941; Feldgendarmerietrupp 431, 26. Aug. 1939 - 31. März 1941; Feldpostamt 602, 21. Aug. 1940 - 31. März 1941
    - Anlagen zum Kriegstagebuch.- Besondere Anordnungen für die Versorgung sowie für die rückwärtigen Dienste
      - Anlagen zum Kriegstagebuch.- Besondere Anordnungen für die Versorgung sowie für die rückwärtigen Dienste, 1. Sept. - 30. Nov. 1940; RH 24-80/135; 13152/6; Bd. 1; Enthält u.a.: Lagekarte vom 1. Okt. 1940
      - Anlagen zum Kriegstagebuch.- Besondere Anordnungen für die Versorgung sowie für die rückwärtigen Dienste, 2. Dez. 1940 - 30. März 1941; RH 24-80/136; 13152/7; Bd. 2; Enthält u.a.: Lagekarte vom 8. März 1941
    - Tätigkeitsbericht Abt. IVa mit Anlagen, insbes. Besondere Anordnungen für unmittelbar unterstellte Einheiten und rückwärtige Dienste
      - Tätigkeitsbericht Abt. IVa mit Anlagen, insbes. Besondere Anordnungen für unmittelbar unterstellte Einheiten und rückwärtige Dienste, 1. - 31. Jan. 1941; RH 24-80/137; 8069/1; Bd. 1
      - Tätigkeitsbericht Abt. IVa mit Anlagen, insbes. Besondere Anordnungen für unmittelbar unterstellte Einheiten und rückwärtige Dienste, 1. - 28. Feb. 1941; RH 24-80/138; 8069/2; Bd. 2
      - Tätigkeitsbericht Abt. IVa mit Anlagen, insbes. Besondere Anordnungen für unmittelbar unterstellte Einheiten und rückwärtige Dienste, 1. - 31. März 1941; RH 24-80/139; 8069/3; Bd. 3
    - Kriegstagebuch, 1. Apr. - 30. Sept. 1941; RH 24-80/140; 13152/10
    - Anlagen zum Kriegstagebuch
      - Lagekarte, 30. Sept. 1941; RH 24-80/143K; 13152/10
      - Besondere Anordnungen für Versorgungstruppen
        - Besondere Anordnungen für Versorgungstruppen, Apr. - Juni 1941; RH 24-80/141; 13152/10; Bd. 1
        - Besondere Anordnungen für Versorgungstruppen, Juli - Sept. 1941; RH 24-80/142; 13152/11; Bd. 2
    - Tätigkeitsbericht Abt. III (Gericht), 1. Apr. - 30. Sept. 1941; RH 24-80/144; 16232
    - Tätigkeitsbericht der Abteilungen, 1. Apr. - 30. Sept. 1941; RH 24-80/145; 13152/10; Enthält: Abt. IVa, IVb, IVc; Abt. W.u.G, H.mot.; Feldgend. Tr. 431; Feldpostamt 602
    - Tätigkeitsbericht Abt. IVa mit Anlagen, insbes. Besondere Anordnungen für die Versorgung und für die Versorgungstruppen
      - Tätigkeitsbericht Abt. IVa mit Anlagen, insbes. Besondere Anordnungen für die Versorgung und für die Versorgungstruppen, 1. Apr. - 30. Juni 1941; RH 24-80/146; 11628; Bd. 1
      - Tätigkeitsbericht Abt. IVa mit Anlagen, insbes. Besondere Anordnungen für die Versorgung und für die Versorgungstruppen, 1. - 31. Juli 1941; RH 24-80/147; 12868/1; Bd. 2
    - Tätigkeitsbericht Abt. IVa
      - Tätigkeitsbericht Abt. IVa, 1. - 31. Aug. 1941; RH 24-80/148; 12868/2; Bd. 1
      - Tätigkeitsbericht Abt. IVa, 1. - 30. Sept. 1941; RH 24-80/149; 12868/3; Bd. 2
    - Kriegstagebuch mit Anlagen, 1941-1942; RH 24-80/150; 24498/9; Enthält u.a.: Nr. 1 - 8i; Tätigkeitsbericht der Abteilungen III (Gericht), 1. Okt. 1941 - 30. Sept. 1942; IVa, IVb, IVc, W.u.G., H.mot., Feldgend. Tr. 431, Feldpostamt 602, 1. Okt. 1941 - 31. März 1942
    - Sonstige Anlagen zum Kriegstagebuch.- Besondere Anordnungen für die Versorgung und für die Versorgung der Versorgungstruppen, Okt. 1941 - März 1942; RH 24-80/151; 24498/9
    - Tätigkeitsbericht Abt. IVa mit Anlagen, insbes. Besondere Anordnungen für die Versorgung der Versorgungstruppen
      - Tätigkeitsbericht Abt. IVa mit Anlagen, insbes. Besondere Anordnungen für die Versorgung der Versorgungstruppen, 1. Okt. - 31. Dez. 1941; RH 24-80/152; 14833; Bd. 1
      - Tätigkeitsbericht Abt. IVa mit Anlagen, insbes. Besondere Anordnungen für die Versorgung der Versorgungstruppen, 1. Jan. - 31. März 1942; RH 24-80/153; 16834; Bd. 2
    - Kriegstagebuch mit Anlagen, 1. Apr. - 30. Sept. 1942; RH 24-80/154; 24498/10; Enthält u.a.: Nr. 1 - 8; Tätigkeitsbericht der Abteilungen IVa, IVb, IVc, H.mot., W.u.G, Feldgend. Tr. 431, Feldpostamt 602
    - Sonstige Anlagen zum Kriegstagebuch.- Besondere Anordnungen für die Versorgung der Versorgungstruppen, Apr. - Sept. 1942; RH 24-80/155; 24498/10
    - Tätigkeitsbericht Abt. IVa mit Besonderen Anordnungen für die Versorgung der Versorgungstruppen
      - Tätigkeitsbericht Abt. IVa mit Besonderen Anordnungen für die Versorgung der Versorgungstruppen, 1. - 30. Apr. 1942; RH 24-80/156; 20633/1; Bd. 1
      - Tätigkeitsbericht Abt. IVa mit Besonderen Anordnungen für die Versorgung der Versorgungstruppen, 1. - 31. Mai 1942; RH 24-80/157; 20633/2; Bd. 2
      - Tätigkeitsbericht Abt. IVa mit Besonderen Anordnungen für die Versorgung der Versorgungstruppen, 1. - 30. Juni 1942; RH 24-80/158; 20633/3; Bd. 3
      - Tätigkeitsbericht Abt. IVa mit Besonderen Anordnungen für die Versorgung der Versorgungstruppen, 1. - 31. Juli 1942; RH 24-80/159; 22853/1; Bd. 4
      - Tätigkeitsbericht Abt. IVa mit Besonderen Anordnungen für die Versorgung der Versorgungstruppen, 1. - 31. Aug. 1942; RH 24-80/160; 22853/2; Bd. 5
      - Tätigkeitsbericht Abt. IVa mit Besonderen Anordnungen für die Versorgung der Versorgungstruppen, 1. - 30. Sept. 1942; RH 24-80/161; 22853/3; Bd. 6
    - Kriegstagebuch mit Anlagen, 1. Okt. 1942 - 31. März 1943; RH 24-80/162; 32123/11; Enthält u.a.: Nr. 1 - 12; Tätigkeitsbericht der Abteilungen IVa, 16. Sept. 1942 - 31. März 1943; IVb, IVc, V, W.u.G., Feldgend. Tr. 431, Feldpostamt 602, 1. Okt. 1942 - 31. März 1943
    - Besondere Anordnungen für die Versorgung und für die Versorgungstruppen, Okt. 1942 - März 1943; RH 24-80/163; 32123/11
    - Kriegstagebuch, 1. Apr. - 30. Sept. 1943; RH 24-80/164; 35064/4
    - Anlagen zum Kriegstagebuch, Apr. - Sept. 1943; RH 24-80/165; 35064/4; Enthält u.a.: Nr. 1 - 24; Tätigkeitsbericht der Abteilungen IVa, 16. Juni - 15. Sept. 1943; IVb, IVc, V, 1. Apr. - 30. Sept. 1943; W.u.G., 1. Apr. - 30. Sept. 1943; Feldgend. Tr. 431, 1. Apr. - 30. Sept. 1943; Feldpostamt 602, 1. Apr. - 30. Sept. 1943
    - Besondere Anordnungen für die Versorgung und für die Versorgungstruppen, Apr. - Sept. 1943; RH 24-80/166; 35064/4
    - Kriegstagebuch, 1. Okt. 1943 - 31. März 1944; RH 24-80/167; 45530/11
    - Anlagen, 30. Sept. 1943 - 31. März 1944; RH 24-80/168; 45530/11; Enthält u.a.: Nr. 1 - 43 mit Skizze
    - Besondere Anordnungen für die Versorgungstruppen und für die Versorgung, Okt. 1943 - März 1944; RH 24-80/169; 45530/11
    - Tätigkeitsbericht der Abteilungen, 16. Sept. 1943 - 31. März 1944; RH 24-80/170; 45530/11; Enthält u.a.: IVa, 16. Sept. 1943 - 31. März 1944; IVb, 1. Okt. 1943 - 31. März 1944; IVc, 1. Okt. 1943 - 31. März 1944 mit Anlagen; V, 1. Okt. 1943 - 31. März 1944; W.u.G., 1. Okt. 1943 - 31. März 1944; Korps-Nachschub-Führer 431, 16. Sept. 1943 - 15. März 1944; Feld-Gend. Tr. 431, 1. Okt. 1943 - 31. März 1944; Feldpostamt 431, 1. Okt. 1943 - 31. März 1944
    - Kriegstagebuch mit Anlagen, 1. Apr. - 30. Juni 1944; RH 24-80/171; 56865/1; Enthält u.a.: Nr. 1 - 23; Tätigkeitsbericht der Abteilungen IVa, IVb, IVc, V, W.u.G.